【裁判字號】    90,易,100
【裁判日期】    900329
【裁判案由】    家庭暴力罪之傷害等
【裁判全文】
臺灣士林地方法院刑事判決                            九十年度易字第一號
    公  訴  人  臺灣士林地方法院檢察署檢察官
    被      告  甲○○
                乙○○
右列被告因家庭暴力罪之傷害等案件，經檢察官提起公訴（八十九年偵字第一０六一
號），本院判決如左：
    主  文
甲○○傷害人之身體，處拘役肆拾日，如易科罰金，以佰元折算壹日；又損壞他人
之汽車引擎蓋、車頂、行李箱蓋、左前車門、前擋風玻璃，足以生損害於他人，處拘
役拾日，如易科罰金，以佰元折算壹日。應執行拘役陸拾日，如易科罰金，以
佰元折算壹日。
乙○○傷害人之身體，處拘役拾日，如易科罰金，以佰元折算壹日；又損壞他人
之汽車右後座車門，足以生損害於他人，處拘役貳拾日，如易科罰金，以佰元折算
壹日。應執行拘役肆拾日，如易科罰金，以佰元折算壹日。
    事  實
一、甲○○、乙○○係親兄弟，二人間具有家庭暴力防治法第三條第四款所定之家庭
    成員關係，其父張正良（起訴書誤繕為張振良）與甲○○同住，而母親張林蔚如
    則與乙○○同住，而其兄弟間素有嫌隙，感情不睦。緣於民國（下同）八十八年
    十二月二十六日乙○○邀集父母親聚餐，同日下午五時四十分許，甲○○駕駛車
    牌號碼ＢＨ─０六七九號自用小客車搭載張正良至台北市內湖區大湖國小東側門
    （乙○○住家附近），停車於乙○○所駕駛之車牌號碼ＢＱ─六一八六號自用小
    客車後方，甲○○下車後，又與乙○○為前揭ＢＱ─六一八六自小客車過戶之事
    發生爭執，甲○○並斥責乙○○，且要求其返還該車，二人因此發生激烈口角，
    乙○○一時氣急，竟基於毀損之故意，以腳踹ＢＨ─０六七九號自小客車之右後
    座車門，造成該車右後座車門凹損，足生損害於甲○○，而甲○○見狀，亦基於
    毀損之故意，爬上ＢＱ─六一八六號自小客車上，並於該車猛烈跳、踹，造成該
    車引擎蓋、車頂、行李廂蓋及駕駛座車門凹損，前揭擋風玻璃破裂，足以生損害
    於乙○○。嗣甲○○、乙○○均不滿對方之行為，各基於普通傷害之犯意，動手
    毆打對方，並互相扭打，造成甲○○後頸擦傷一點五公分乘一公分、右手二處裂
    傷分別為零點四乘零點一乘一公分及零點八乘零點一乘一公分、左膝擦傷二乘一
    公分、右膝擦傷二乘一公分及零點五乘一公分、左手大拇指指甲下裂傷零點五乘
    零點一乘零點一公分等傷害，而乙○○則受有頭部右側腫脹三乘二乘零點三公分
    、左側臉頰裂傷一點五乘零點一乘零點一公分、左手肘擦傷二乘一公分、左大腿
    擦傷六乘一公分等傷害。
二、案經甲○○、乙○○分別訴由台北市政府警察局內湖分局報請臺灣士林地方法院
    檢察署檢察官偵查起訴。
    理  由
一、訊據被告甲○○、乙○○均矢口否認有何前揭毀損、傷害等犯行，被告甲○○辯
    稱：ＢＱ─六一八六ＢＨ─０六七九號自小客車都是伊公司的車子，另乙○○雖
    是公司之股東，但都沒有繳股款，且伊沒有動手打乙○○云云。而被告乙○○則
    辯稱：若伊有打他，他為何要先離開現場，不等警察來處理，且他對車子產權有
    爭議，該案已進入司法訴訟，為何不等案子審結，卻逕自毀損該車云云。然查，
    右開犯罪事實，業據甲○○、乙○○互相指訴歷歷，核與證人即被告二人之父母
    親張正良、張林蔚如所述之情節大致相符，並有上開二部自小客車之毀損照片共
    十一幀在卷可稽，而甲○○、乙○○受有如事實欄所載之傷害，亦有診斷證明書
    二紙附卷為憑，經核其二人之傷勢，顯非普通推拉扯受傷，被告甲○○、乙○○
    動手之際，應均有故意傷害情事，另上開ＢＱ─六一八六號自小客車係被告乙○
    ○所出資，僅係登記於長昇環境工程股份有限公司（負責人為甲○○）名下乙節
    ，業經台灣台北地方法院檢察署檢察官於八十九年十月二十三日以八十九年度偵
    字第一０五八六號不起訴處分書認定明確，有該不起訴處分書附卷可參，足證該
    ＢＱ─六一八六號自小客車確係被告乙○○所有，被告甲○○所稱該車原係長昇
    公司所有，遭甲○○擅自辦理過戶云云，顯與事實不符，委無可採。綜上所述，
    被告二人事後所辯顯係圖卸之詞，均不足採信，本件事證已明，被告二人犯行均
    堪以認定，應依法論科。
二、核被告甲○○、乙○○所為，均係犯刑法第二百七十七條第一項之傷害罪及同法
    第三百五十四條之毀損罪。其二人所犯上開兩罪間，犯意各別，罪質互異，均應
    予分論併罰。又被告二人犯罪後，刑法第四十一條業於九十年一月十日修正公布
    ，同年月十二日生效，舊法規定犯最重本刑三年以下有期徒刑以下之刑之罪，而
    受六個月以下有期徒刑或拘役之宣告，因身體、教育、職業、家庭之關係或其他
    正當事由，執行顯有困難者，得易科罰金，修正後刑法第四十一條第一項規定，
    凡犯最重本刑五年以下有期徒刑以下之刑之罪，而受六個月以下有期徒刑或拘役
    之宣告，均得易科罰金，比較新舊法之規定，以修正後之新法有利於行為人，自
    應依刑法第二條第一項前段規定，適用裁判時之新法，併予敘明。爰審酌被告二
    人之品行、生活狀況、與被害人之兄弟關係及其犯罪之動機、目的、手段、乙○
    ○所受之傷勢較重，而甲○○所受之傷勢較輕，犯罪後二人均否認犯行，毫無悔
    意等一切情狀，各量處如主文所示之刑，並均定其應執行刑及諭知易科罰金之折
    算標準，以示懲儆。
據上論斷，應依刑事訴訟法第二百九十九條第一項前段，刑法第二條第一項前段、第
二百七十七條第一項、第三百五十四條、第四十一條第一項前段、第五十一條第六款
，罰金罰鍰提高標準條例第一條前段、第二條，判決如主文。
本案經檢察官黃惠玲到庭執行職務
中      華      民      國      九十      年      三      月  二十九    日
                                    臺灣士林地方法院刑事第三庭
                                        法  官  李  育  仁
如不服本判決，應於判決送達後十日內，向本院提出上訴狀。
附錄本案論罪科刑法條：
刑法第二百七十七條第一項、第三百五十四條


司法院資訊處製作；財團法人民間司法改革基金會備份。
